# 增资扩股中，能否在协议中约定由老股东承担以前形成的亏损？

提问人：我心飞翔 时间：2018-06-08 10:53:27
国有参股企业，大股东是民营企业。先公司净资产为负数，大股东要单方增资扩股，按 1 ： 1 比例，但协议中约定老股东承担以前形成的亏损。这样操作？可否？国有参股企业不同比例增资，是否需要评估？谢谢

回答人：chenyiwei
1 、以前年度亏损的承担是股东各方商业谈判的问题，只要能证明其公允性和合理性，符合一般商业惯例，均可接受。 2 、根据《企业国有资产评估管理暂行办法》（国务院国资委令第 12 号）第六条规定，“非上市公司国有股东股权比例变动”属于应当进行资产评估的情形。